臺灣高等法院刑事判決　　　　　　　94年度上更(一)字第22號
上　訴　人
即　被　告　戊○○
選任辯護人　徐揆智律師
　　　　　　林幸慧律師
上　訴　人
即　被　告　甲○○
選任辯護人　陳錦隆律師
　　　　　　張勝傑律師
　　　　　　羅凱正律師
上　訴　人
即　被　告　辛○○
上列上訴人因違反廢棄物清理法等案件，不服臺灣板橋地方法院
90年度訴字第1794號、91年度訴緝字第 158號，中華民國91年11
月25日、92年 1月13日第一審判決（起訴案號：臺灣板橋地方法
院檢察署90年度偵字第10596號、第15102號、第15322號、第156
87號、第16227號、第16333號、第17174號、第17754號），提起
上訴，經判決後由最高法院發回更審，本院判決如下：
    主  文
原判決關於辛○○、戊○○及甲○○部分撤銷。
辛○○連續未依廢棄物清理法規定領有廢棄物清除許可文件，從
事廢棄物清除，處有期徒刑壹年壹月。
戊○○、甲○○無罪。
    事  實
一、辛○○（即謝輕鬆）明知未依廢棄物清理法第41條第 1項之
    規定領有廢棄物清除許可文件，不得從事廢棄物之清除，竟
    基於概括犯意，以每趟新台幣（下同）4000元之代價，應羅
    敬業之邀，先後於民國（下同）89年 1月24日16時19分許、
    18時33分許及20時54分，駕駛其所有靠行「正峰貨運公司」
    營運之車牌號碼 ＡＪ─317號營業大貨車，前往臺灣玻璃工
    業股份有限公司桃園廠（下稱臺玻公司桃園廠）裝載玻璃纖
    維事業廢棄物後，運輸至臺北縣鶯歌鎮三鶯橋下附近地點傾
    倒、掩埋，隨即離去，而從事廢棄物清除。
二、案經臺北縣政府政風室函送、法務部調查局北部地區機動工
    作組移送暨臺灣板橋地方法院檢察署檢察官自動檢舉偵查起
    訴。
    理  由
壹、被告辛○○部分
一、訊據上訴人即被告辛○○供承有於89年1月24日先後3次駕駛
    其所有車牌號碼 ＡＪ─317號營業大貨車，前往臺玻公司桃
    園廠裝載玻璃纖維運至臺北縣鶯歌鎮三鶯橋下等事實，惟矢
    口否認有公訴人指訴之違反廢棄物清理法之犯行，辯稱：伊
    只是依照羅敬業的指示去臺玻公司桃園廠運東西到臺北縣鶯
    歌鎮三鶯橋下一個資源回收廠，到回收廠時怪手就將伊車上
    的東西卸下，因羅敬業跟伊說是運垃圾，且當天晚上下雨，
    伊靠近時身體會發養，所以沒有看清楚是運什麼，並不知道
    運的是廢棄物云云，惟查，被告辛○○於偵查時供承伊有於
    89年 1月24日當天前往臺玻公司桃園廠載運玻璃纖維到鶯歌
    的土尾場3次，載一次運費4000元，而卷附89年1月24日簽有
    「謝輕鬆」之 2張地磅單是伊簽的，是羅敬業介紹伊去的，
    伊是開密封式的車（車號： ＡＰ－106）等語（見同上偵字
    第 17754號偵查卷第28頁），復於原審法院審理時供稱；伊
    是靠行在正峰，在同一天（89年 1月24日）有經小羅（羅敬
    業）以無線電呼叫去臺玻公司桃園廠載運玻璃纖維到鶯歌 3
    次，一車4000元等語（見原審卷（五）第72頁），嗣於本院
    前審審理時亦供稱：伊有去臺玻公司載過 3次等語（見本院
    上訴卷（二）第 142頁），而於本院本審準備程序時及審理
    時供稱：伊所有的 ＡＪ─317營業大貨車是靠行在新莊市「
    正峰貨運公司」，當時是羅敬業叫伊去桃園縣觀音鄉觀音工
    業區台玻公司載運到鶯歌橋下8、9百公尺左右的質源回收場
    ，到台玻工廠時是由工廠的人用怪手將好像玻維纖維的東西
    用怪手裝入伊車內，並指定伊將東西運至鶯歌的三鶯橋下一
    個質源回收場，該天地磅單上的「謝輕鬆」是伊簽的，而伊
    並沒有取得廢棄物、清除處理許可文件等語（見本院更（一
    ）卷94年2月3日準備程序筆錄及94年11月11日審判程序筆錄
    ），且有被告辛○○於89年 1月24日以「謝輕鬆」及「張志
    燁（該地磅單上之車號記載為 ＡＪ─317號）」名義所簽具
    之地磅單在卷可參，茲查被告辛○○以駕駛營業大客車為業
    ，衡情因其載運之物品種類、路程之遠近及重量等而影響運
    載費用之高低及應如何載運，被告辛○○於前往臺玻公司桃
    園廠承運之前，理應詢問其所載運之物品為何以決定應如何
    承運，豈有不加詢問而即貿然前往承運之理，且依被告辛○○上揭所述其前往載運時，一靠近身體就發養等語，則被告
    辛○○又何以就其所載運之物品不生懷疑，況被告辛○○若
    非因知係非法載運事業廢棄物，否則又何以非以真實姓名簽
    具地磅單，此非無係為掩飾其未經取得廢棄物、清除處理許
    可文件，而仍違法從事廢棄物清除、處理之犯行，是被告辛○○所辯伊並不知所載運者為何物云云，要屬推諉卸責之詞
    ，殊無足採，事證明確，被告辛○○犯行，應堪認定。
二、按依事業廢棄物貯存清除處理方法及設施標準第2條第2款規
    定，所謂清除係指廢棄物之收集、運輸行為而言，而同條第
    3 款規定，所謂處理則係指就廢棄物以物理、化學、生物、
    熱處理等方法加以分離、固化、去毒、減積，或衛生掩埋，
    或作為材料、燃料之再利用等情形而言，查本件被告辛○○
    未經領有廢棄物清除許可文件，竟即受僱載運玻璃纖維事業
    廢棄物至臺北縣鶯歌鎮三鶯橋下附近地點傾倒，核其所為係
    犯廢棄物清理法第46條第1項第4款之未領有廢棄物清除許可
    文件，從事廢棄物清除罪；至被告辛○○行為後，廢棄物清
    理法雖於90年10月24四日修正公布施行，於同年月26日生效
    ，惟被告辛○○所犯之上揭法條，其犯罪構成要件及法定刑
    相同，僅將罰金部分由「得併科一百萬元以下罰金」改為「
    得併科新臺幣三百萬元以下罰金」，並將條次由第22 條第2
    項第4款、第4項改列為第46條第1項第4款、第47條，則被告
    辛○○行為後所犯法條既無變更，自無新舊法適用之比較，
    而逕適用裁判時法，附此敘明。被告辛○○先後多次犯行，
    時間緊接，手段相似，觸犯構成要件相同之罪名，顯係基於
    概括犯意為之，應依連續犯規定論以一罪，並加重其刑。原
    審以被告辛○○上述犯行事證明確，予以論罪科刑，固非無
    見，惟查被告辛○○僅是負責運輸玻璃纖維事業廢棄物至上
    述臺北縣鶯歌鎮三鶯橋下附近地點傾倒，並無就該事業廢棄
    物為何處理，原審認被告辛○○除就事業廢棄物為清除行為
    外，另尚有為處理行為，其認定核與事實不符，實有未當，
    是被告辛○○上訴意旨否認犯罪，固無理由，惟原判決關於
    被告辛○○部分，既有可議，自應由本院予以撤銷改判，爰
    審酌被告辛○○之素行，犯罪之動機、目的、手段、次數，
    所致生之危害，案發後復於90年間因犯偽造文書被判處有期
    徒刑 3月（有本院被告辛○○前案紀錄表在卷可考）及犯罪
    後之態度等一切情狀，量處有期徒刑1年1月。
貳、被告甲○○及戊○○部分：
一、公訴意旨以：（一）被告甲○○係齊華科技股份有限公司（
    下稱齊華公司）總經理，於民國（下同）89年12月間，明知
    乙○○（業經判決確定）實際負責之東光運輸股份有限公司
    （下稱東光公司）並無清除、處理事業廢棄物之許可證或核
    備文件，竟與乙○○共同基於犯意之聯絡，同意乙○○負責
    處理齊華公司設於桃園縣觀音鄉○○村○○○路 1號工廠，
    廢輪胎熱溶解後所產生之剩餘事業廢棄物之清除工作，乙○○因而指示司機夾藏齊華公司廢輪胎熱溶解後所產生之事業
    廢棄物，運載至林口鄉下福村掩埋場傾倒、掩埋，總計掩埋
    廢輪胎熱溶解後所產生之剩餘事業廢棄物約 3百公噸；（二
    ）被告戊○○為庚○○之胞弟，明知庚○○（業經判決確定
    ）以清運腐植土為掩護，夾藏其他事業廢棄物進入掩埋場傾
    倒牟利，竟共同基於概括之犯意聯絡，連續於88年 9月30日
    、10月21日、10月24日，指示同具犯意聯絡之其等僱用之司
    機葉豐吉、何正英、劉永桂、施建仲、丁○○、邱俊德、殷
    清萬、陳金杉、王永豐及外車蕭富文、游象煙等人（均經判
    決確定），駕駛密封式營業大貨車，前往臺玻公司桃園廠載
    滿玻璃纖維事業廢棄物後，轉運至「巨象公司」承攬位於樹
    林市○○路旁之「樹四土石資源回收場」工地，並埋於工地
    下方6公尺以下之深處，數量近2百公噸（11車次）；因認被
    告甲○○及戊○○均涉犯廢棄物清理法第22條第2項第4款之
    未領有廢棄物清除、處理許可證或核備文件，從事廢棄物貯
    存、清除、處理之罪嫌。
二、按犯罪事實應依證據認定之，無證據不得認定犯罪事實；而
    被告或共犯之自白，不得作為有罪判決之唯一證據，仍應調
    查其他必要之證據，以查其是否與事實相符；又不能證明被
    告犯罪者，應諭知無罪之判決，刑事訴訟法第154條第2項、
    第156第2項及第301條第1項分別定有明文。而所謂認定犯罪
    事實之證據，係指足以認定被告確有犯罪行為之積極證據而
    言，該項證據自須適合於被告犯罪事實之認定，始得採為斷
    罪資料，如未能發現相當證據，或證據不足以證明，自不能
    以推測或擬制之方法，以為裁判之基礎（參照最高法院29年
    上字第3105號、40年臺上字第86號及30年上字第 816號判例
    ）。
三、查公訴人據以認定被告甲○○涉有上揭罪嫌，無非係以被告
    甲○○知悉乙○○無清除、處理事業廢棄物之許可證或核備
    文件，而同案被告己○○、江荷政、陳重瑋、邱創城等人亦
    均供稱齊華公司工廠廢輪胎熱溶解後所產生之剩餘事業廢棄
    物皆傾倒掩埋在下福掩埋場，並有齊華公司堆置事業廢棄物
    現場及取樣照片、林口下福掩埋場現場照片、勘驗筆錄及行
    政院環境保護署環境檢驗所90年10月17日（九十）環檢一字
    第3199號函檢送之鑑定書等在卷為其論據，訊據上訴人即被
    告甲○○矢口否認有上述公訴人指訴之犯行，辯稱：碳灰係
    齊華公司營業登記之產品，屬可回收利用之再生物質，並非
    事業廢棄物，且伊公司與東光公司簽約約定將碳灰運到良泰
    預拌廠作為劣質混擬土原料之用，而乙○○說他公司車子不
    夠調用其他公司的車，碳灰後來運到別的地方伊並不知情等
    語。經查：
(一)被告甲○○經營之齊華公司，其所登記之營業項目之一為廢
    輪胎之回收、清除處理業務，此有該公司登記資料在卷可參
    （見本院上訴卷（一）第344頁、第345頁），而齊華公司並
    經向行政院環境保護署（下稱環保署）登記為處理廢輪胎之
    認證補貼資源化工廠，有環境保護署89年3月8日（89）環署
    廢字第0012766號函在卷可參（見本院上訴卷（一）第346頁
    ），而齊華公司經將回收之廢輪胎以熱烈解技術溶解處理後
    ，產生碳質回收物（即碳灰或碳渣）等物，齊華公司並將碳
    煙（即碳灰）登記為主要產品，有齊華公司經濟部工廠登記
    證（編號：00-000000-00，核證日期：87年 8月21日）影本
    乙紙在卷可參（見本院上訴卷（一）第 380頁），而原屬事
    業機構產生之事業廢棄物，如經事業機構依法向工商管理單
    位登記為公司產品者，依環保署88年 9月13日「研商事業機
    構產生之事業廢棄物登記為公司產品或副產品之管理權責」
    會議記錄結論，即非屬廢棄物清理法所定義之事業廢棄物，
    有環保署88年9月27日（88）環署廢字第0064651號函在卷可
    參（見本院上訴卷（一）第 379頁；至經環保署登記為認證
    補貼之廢輪胎處理資源化工廠，就應回收廢棄物之再生料或
    衍生廢棄物之數量，應追蹤其來源、流向、用途、運輸里程
    、處理費用或其他相關數據等資料，否則仍視為事業廢棄物
    ，有環保署92年7月1日環署基字第0920043426號函可參－見
    本院上訴卷（二）第76頁），本件齊華公司將廢輪胎熱溶解
    後所產出之碳質回收物既係可供資源再利用之產品，且齊華
    公司依法向經濟部登記為公司產品，依上揭說明，該碳灰當
    非屬廢棄物清理法所規定之事業廢棄物，於清除、處理該碳
    灰時，即非屬從事廢棄物之清除、處理，自無應向主管機關
    申請核發廢棄物清除、處理許可文件之可言。
(二)齊華公司因熱溶解廢輪胎所產生之資源再利用產品碳灰，依
    被告甲○○所述為供良泰預拌場劣質混擬土原料之用，因而
    齊華公司與同案被告乙○○經營之東光公司於89年12月18日
    簽訂運送合約，約定自90年1月1日至12月30日止，以每噸30
    0 元之代價，委由東光公司代為處理清運碳灰（即碳渣），
    並約定應載運至臺北縣鶯歌鎮○○路15之 1號良泰預拌廠或
    齊華公司所指定資源再利用之廠，此有該合約書影本乙份在
    卷可考（見90年度偵字第 15687號卷第65頁至第68頁），則
    齊華公司既出資委由東光公司代為處理清運碳灰，該東光公
    司本即應依約定將碳灰載運至指定之良泰預拌廠或齊華公司
    所指定資源再利用之廠，且以該碳灰既屬可得再利用之資源
    ，可供混擬土原料之用，被告甲○○亦無將之任意棄於掩埋
    場之理，至該東光公司僱用之司機未依約定運送至指定地點
    ，甚且將碳灰載運至掩埋場棄置，既查無證據証明係被告甲○○所指示，且該等司機之作為亦非被告甲○○所得指揮，
    是縱嗣經發現齊華公司所產出之碳灰有棄置下福村掩埋場，
    亦非即得認係被告甲○○指示同案被告乙○○所為，此依同
    案被告乙○○於法務部調查局北部地區機動工作組（下稱調
    查局北機組）調查時及偵查時供稱：伊只是要求己○○將他
    公司載運腐植土後，回程空檔順道至齊華公司載運碳灰，並
    以每噸 300元計算給己○○，由己○○運到鶯歌的拌合廠回
    收利用，至於己○○實際之運法以及傾倒處，伊並不清楚，
    也不知道己○○將碳灰傾倒在林口鄉下福村，且齊華是與伊
    的東光公司簽定載運碳灰契約，伊雖曾委託己○○派車順道
    載運，但載運時磅單上就會註明東光公司，伊並無要求己○○亂倒碳灰，就算亂倒，也是由己○○自己負責等語（見同
    上偵字第15687號偵查卷第369頁至第374頁及第386頁），被
    告甲○○所辯並無指示乙○○將該碳灰載運至下福村掩埋場
    等語，應堪採信，是被告甲○○經營之齊華公司所產出之碳
    灰既係可供資源再利用之產品，並經該公司依法向主管機關
    登記為公司產品，且被告甲○○並就該碳灰委由交通公司清
    運至資源再利用工廠處，而非任意傾倒於掩埋廠處，被告甲○○自無違反廢棄物清理法規定之可言。
四、查公訴人據以認定上訴人即被告戊○○涉有上揭犯行，無非
    係以被告戊○○之自白及同案被告丁○○、葉豐吉、殷清萬
    之供述，並有90年10月19日開挖「樹四土石資源回收廠」現
    場照片在卷等為其論據，惟訊據被告戊○○堅決否認有公訴
    人指訴之上揭犯行，辯稱：伊於86年間出獄後到廖信貴經營
    之巨象公司只是掛名擔任經理，伊並沒有指揮公司司機之權
    力，也沒有指示司機運廢棄物到樹四工地傾倒，本案是伊檢
    舉的，若伊也有參與就不會檢舉，是因伊檢舉他們所以才遭
    他們誣陷等語，經查：
(一)被告戊○○固於90年10月18日偵查時供承當時有名姓李的司
    機打電話到我們巨象公司，問說我們公司樹四工地可不可以
    倒玻璃纖維，伊答應他倒了 3車，並由庚○○在現場監工，
    所以也有經庚○○他們同意云云（見90年度偵字第 17754號
    卷第25頁正面），惟查被告戊○○嗣於偵審中均堅詞否認有
    調派或同意司機載運事業廢棄物前往樹四工地頃倒之事實，
    且查被告戊○○前於90年10月15日偵查時即供稱樹四工地動
    工時，庚○○及工務經理在場監督，若未經庚○○同意，司
    機不敢到該處傾倒廢棄物，而本案司機葉豐吉等人非法傾倒
    事業廢棄物是伊所檢舉的，所以司機們說是伊指示他們去傾
    倒，是被誣陷的等語（見同上偵字第15687號偵查卷第363頁
    背面），則被告戊○○既於90年10月15日即一再否認有調派
    司機載運事業廢棄物前往樹四工地傾倒，其是否可能忽而於
    同年月18日改稱有同意李姓司機前往樹四工地傾倒廢棄物等
    語，非無可疑，且查所謂「李姓司機」，並無該「李姓司機
    」出面指述確曾受被告戊○○同意前往樹四工地傾倒廢棄物
    ，則被告戊○○上揭供述嗣既經被告戊○○予以否認，且亦
    無何其他補強證據足資証明確與事實相符，自難遽為不利被
    告戊○○之認定。
(二)同案被告即司機殷清萬於偵查時固供稱伊是受僱於巨愛交通
    公司（下稱巨愛公司）清運大漢溪腐植土，88年10月21日有
    去台玻公司載玻璃纖維去樹四工地埋在工地底下，是戊○○
    叫伊去的，伊的老闆是庚○○，但因當時戊○○負責派車所
    以是戊○○叫伊去載云云（見90年度偵字第17174號卷第115
    頁背面、第 116頁正面），而同案被告即司機丁○○於偵查
    時及原審法院審理之初時亦供稱伊在瑞騰交通股份有限公司
    （下稱瑞騰公司）當司機2、3年，有參與大漢溪腐植土清運
    工程，到90年 8月間才離職，於88年10月21日伊直接去台玻
    公司載玻璃纖維到樹四工地傾倒 1次，是戊○○叫伊去的，
    載一車是4000元云云（見同上偵字第 17174號偵查卷第89頁
    背面、第90頁正面及原審卷（八）第79頁），又同案被告即
    司機葉豐吉於偵查時固亦供稱伊於88年間任職於瑞騰公司，
    88年 9月30日時，伊先在樹四工地載一些腐植土，然後再到
    台玻公司載玻璃纖維後，再把腐植土蓋在玻璃纖維上載到下
    福村掩埋場傾倒，是戊○○叫伊去載的，伊領戊○○薪水，
    月薪約4萬元云云（見同上偵字第17174號偵查卷第88頁背面
    、第89頁正面），而同案被告即司機王永豐於偵查時及陳金
    杉於原審法院審理時均供稱係綽號「老光輝」之戊○○說要
    去台玻載玻璃纖維去樹四工地傾倒的云云（見同上偵字第17
    174 號偵查卷第94頁），又同案被告即司機施建仲、劉永桂
    及邱俊德於偵查時均供稱是戊○○叫渠等去台玻載東西到樹
    四工地傾倒云云（見同上偵字第 17174號偵查卷第95頁至第
    98頁），惟查同案被告庚○○係址設臺北縣樹林市○○街32
    1之1號「巨象集團」之實際負責人，該集團並設有瑞騰公司
    及巨愛公司，而於85年8月間、86年 4月間、87年5月間、88
    年 6月間及11月間，同案被告庚○○先後以瑞騰公司名義標
    取臺北縣政府發包之板橋、新莊、土城、樹林等地區大漢溪
    沿岸腐植土清運至林口鄉下福村掩埋場第三期、第四期、第
    四期後續、第四期延續、第五期清運工程，嗣同案被告即被
    告庚○○胞弟己○○竟藉清運大漢溪腐植土機會，以夾藏事
    業廢棄物方式，進入前開掩埋場傾倒牟利，並由同案被告己○○與同案被告黃萬寶談妥由黃萬寶洽接事業廢棄物來源，
    經同案被告黃萬寶取得設於桃園縣桃園市○○○街160之1號
    2 樓宏保環保工程顧問有限公司（辦公室在桃園縣中壢市○○○街15巷10號 6樓，下稱宏保公司）實際負責人魏進雄同
    意，將承攬自臺玻公司桃園廠（位於桃園縣觀音鄉○○村○○○路 1號）之玻璃纖維事業廢棄物清除工程，轉介予同案
    被告己○○清除，嗣同案被告己○○因而指示巨愛公司及騰
    瑞公司僱用之司機駕駛密封式營業大貨車、曳引車，藉清運
    上揭大漢溪沿岸腐植土之機，夾藏該玻璃纖維事業廢棄物，
    載運至林口鄉下福村掩埋場傾倒掩埋，同案被告己○○因而
    涉犯廢棄物清理法第46條第1項第4款之未領有廢棄物清除、
    處理許可證或核備文件，從事廢棄物清除、處理之罪，經本
    院判處罪刑後，同案被告己○○雖不服而復向最高法院提起
    上訴，亦經最高法院駁回上訴確定在案，是本件實際將臺玻
    公司產出之玻璃纖維事業廢棄物夾帶載運至下福村掩埋場傾
    倒掩埋者，係由同案被告己○○指示而為，此同案被告黃萬
    寶於調查局北機組調查時亦供稱伊以個人名義向宏保公司實
    際負責人魏進雄訂約承攬臺玻事業廢棄物玻璃纖維，處理臺
    玻廢棄物，伊沒有開設公司，亦無經濟部或縣市政府核准之
    第一、二類廢棄物清除許可證，是經由己○○提供車輛後，
    安排至臺玻載運至下福村垃圾掩埋場等語（90年度偵字第15
    322號卷第4頁），而同案被告魏進雄於調查局北機組調查時
    、偵查時及原審法院審理時亦供稱：於88年至90年間，有為
    臺玻公司處理該公司桃園廠所生產之事業廢棄物玻璃纖維絲
    ，全數委託黃萬寶傾倒，由黃萬寶僱用車輛至臺玻載運，據
    我所知最後是運到林口下福村垃圾掩埋場等語（見90年度偵
    字第15102號卷第141頁至第145頁、第149頁、第 150頁及原
    審卷90年12月28日訊問筆錄），依上所述，本件臺玻公司桃
    園廠產出之玻璃纖維廢棄物清除工程原係委由同案被告魏進
    雄承攬，嗣經同案被告黃萬寶轉介予同案被告己○○承攬清
    運，同案被告己○○因而指派司機陳吳端等人，駕駛密封式
    營業大貨車、曳引車，藉清運上揭大漢溪沿岸腐植土之機，
    夾藏該玻璃纖維事業廢棄物，載運至林口鄉下福村掩埋場傾
    倒掩埋，而從事廢棄物之清除、處理，堪予認定。
(三)被告戊○○一再否認有指揮丁○○等人前往臺玻公司桃園廠
    運載玻璃纖維前往樹四掩埋廠傾倒掩埋之事實，而查同案被
    告庚○○先後於上揭時間，以瑞騰公司名義標取臺北縣政府
    發包之板橋、新莊、土城、樹林等地區大漢溪沿岸腐植土清
    運至林口鄉下福村掩埋場第三期、第四期、第四期後續、第
    四期延續、第五期清運工程，惟同案被告廖進榮以其係隱瞞
    庚○○，利用指派瑞騰公司及巨愛公司司機藉清運大漢溪腐
    植土機會，夾藏臺玻公司桃園廠產出之玻璃纖維事業廢棄物
    之方式，進入掩埋廠傾倒牟利，同案被告己○○並以係由其
    調派巨愛等公司之車輛去臺玻公司載運玻璃纖維事業廢棄物
    ，與庚○○無涉，同案被告庚○○並因而經本院前審判決無
    罪確定，則本件自臺玻公司桃園廠清運玻璃纖維事業廢棄物
    之工作，既原非屬巨愛或瑞騰公司承攬之業務，而係同案被
    告己○○利用負責處理瑞騰公司清運大漢溪腐植土機會，以
    夾藏事業廢棄物之方式為之，自尚難以被告戊○○供認曾掛
    名擔任巨愛公司之經理，即認應與同案被告廖進榮共負其責
    ，而被告戊○○自亦無如公訴意旨所指述與庚○○共犯本件
    任意掩埋臺玻公司桃園廠玻璃纖維事業廢棄物於「樹四土石
    資源回收場」工地之可言，至同案被告即司機葉豐吉、何正
    英、劉永桂、施建仲、丁○○、邱俊德、殷清萬、陳金杉及
    王永豐等人，或屬瑞騰公司，或屬巨愛公司之司機，此並有
    殷清萬等人之巨愛公司88年間之扣繳憑單影本在卷可參，茲
    瑞騰公司及巨愛公司之司機若非係受同案被告己○○所調派
    指揮，何以同案被告己○○得以長期利用庚○○不知情之情
    況下，指揮司機至臺玻公司桃園廠載運玻璃纖維事業廢棄物
    前往掩埋場掩埋，此同案被告庚○○於本院本審審理時到庭
    證稱公司司機有 2百多人，是由己○○負責調度，戊○○出
    獄後，母親叫他到公司掛名經理，沒有工作，但領薪水，他
    無權調派司機等語（見本院更（一）卷94年11月11日審判程
    序筆錄），而若被告戊○○有於上揭時地指揮調度瑞騰公司
    或巨愛公司之司機前往臺玻公司桃園廠載運玻璃纖維事業廢
    棄物前往掩埋場掩埋，何以瑞騰公司或巨愛公司之數百位司
    機中僅有少數10餘位指證係被告戊○○指派渠等前往臺玻公
    司桃園廠載運玻璃纖維事業廢棄物掩埋，此同案被告丁○○
    嗣於原審法院審理時改稱：伊是開巨愛交通公司的車，老闆
    是殷清萬，他僱我們去跑車，大老闆是誰伊不知道，伊是直
    接對殷清萬，伊也不認識戊○○，是殷清萬叫伊去台玻載的
    ，只有載一次，老闆直接叫伊去臺玻載運到樹四倒等語（見
    原審卷（九）第43頁至第46頁），嗣於本院本審審理時復供
    稱：案發時伊係受僱於巨愛公司，巨愛的老闆是庚○○，伊
    的薪水是向殷清萬拿的，因殷清萬是廖信貴的下包，所以稅
    報在巨愛公司，而指揮司機載運東西的是己○○等語（見本
    院更（一）卷94年 5月19日準備程序筆錄），另同案被告即
    司機王永豐於原審法院審理時亦供稱：伊在88年間有在瑞騰
    公司擔任司機4、5個月，跟丁○○都受僱殷清萬開巨愛公司
    的車，是殷清萬叫伊去觀音鄉載玻璃纖維去樹林樹四工地，
    好幾台車，丁○○也有去等語（見原審卷（四）第 103頁、
    卷（九）第43頁、第45頁），又同案被告即司機林文章、陳
    萬春、丙○○於偵查時均證稱渠等受僱於瑞騰公司，是己○○叫渠等去臺玻公司在廢棄物的，並不是戊○○等語（均見
    同上偵第1717 4號偵查卷90年10月10日偵訊筆錄），而證人
    施建仲亦於原審法院審理時證稱巨象及巨愛都是庚○○的公
    司，車子則是由庚○○的女婿在調度等語（見原審卷（五）
    第64頁），甚且同案被告即司機蕭富文於原審法院審理時供
    稱伊不認識戊○○等語（見原審卷（五）第67頁），況查被
    告戊○○若確曾指揮調派巨愛公司之司機殷清萬等人前往臺
    玻公司桃園廠再運玻璃纖維事業廢棄物至樹四工地非法傾倒
    掩埋，其嗣出面檢舉本件非法頃倒事業廢棄物犯行，又豈有
    不虞其並有因而遭偵訊，是證人殷清萬等人上揭所述係受被
    告戊○○指派而前往臺玻公司桃園廠載運玻璃纖維事業廢棄
    物至樹四工地傾倒掩埋，是否屬實，非無可疑，而查被告戊○○前於90年9月間，以同案被告庚○○於89年8月間，虛偽
    表示巨象公司將向榮民工程處承包知該項工程部分轉包給戊○○造鎮有限公司，而使用戊○○造鎮有限公司發票，作為
    巨象公司承包榮民工程處工程之進項憑證，而據以逃漏巨象
    公司89年度營業稅436萬5千元，認同案被告庚○○涉有違反
    稅捐稽徵法等犯行，而向臺灣板橋地方法院檢察署提出告訴
    ，經該署檢察官偵查結果，以被告庚○○涉犯刑法第 216條
    、第215條、商業會計法第71條第1款及稅捐稽徵法第41條、
    第47條之罪，而從一重之商業會計法第71條第 1款處斷，惟
    念同案被告庚○○身體中度殘障，不良於行，起居不便，犯
    後頗知悔悟，坦承一切犯行，而以對同案被告庚○○此次犯
    行暫緩予以追訴處罰，對於公共利益之維護尚屬無礙，爰參
    酌刑法第57條所列事項及公共利益之維護，而處分緩起訴，
    此經本院向臺灣板橋地方法院檢察署調閱92年度偵字第7049
    號偵查卷查明無訛，並有該緩起訴處分書乙份在卷可參，另
    參酌被告戊○○檢舉本件非法傾倒掩埋事業廢棄物，致己○○及上揭證人殷清萬等人遭移送偵辦，是被告戊○○所辯本
    案係因伊檢舉己○○等人亂倒廢棄物，因而遭誣陷等語，尚
    非無據。
    綜上所述，並查無何積極證據足資証明被告甲○○及戊○○
    有上揭公訴人所指訴之犯行，是被告甲○○及戊○○之犯行
    尚屬不能證明，被告甲○○所辯齊華公司熱溶解廢輪胎所產
    出之碳灰並非屬事業廢棄物及並無任意傾倒而違反廢棄物清
    理法犯行等語，暨被告戊○○所辯並無指揮調派殷清萬等司
    機前往臺玻公司桃園廠載運玻璃纖維事業廢棄物至樹四工地
    傾倒掩埋等語，均堪採信，原審就被告甲○○及戊○○部分
    未詳加調查，細心勾稽，遽認被告甲○○及戊○○有非法傾
    倒掩埋廢棄物，涉有違反廢棄物清理法犯行，並予以論罪科
    刑，實有未當，被告甲○○及戊○○上訴意旨否認犯罪，非
    無理由，則原判決關於甲○○及戊○○部分既有可議，自應
    由本院予以撤銷，改判甲○○及戊○○無罪。
據上論斷，應依刑事訴訟法第369條第1項前段、第364條、第299
條第1項前段、第301條第1項，現行廢棄物清理法第46條第1項第
4款，刑法第11條前段、第56條，判決如主，判決如主文。
本案經檢察官陳明光到庭執行職務。
中　　華　　民　　國　　94　　年　　12　　月　　2 　　日
　　　　　　　　　臺灣高等法院刑事第八庭
                                審判長法　官　吳　敦
　　　　　　　　　　　　　　　　　　  法　官  沈宜生
　　　　　　　　　　　　　　　　　　  法　官  張傳栗
以上正本證明與原本無異。
如不服本判決，應於收受送達後十日內向本院提出上訴書狀，其
未敘述上訴之理由者並得於提起上訴後十日內向本院補提理由書
（均須按他造當事人之人數附繕本）。
                                      書記官　秦慧榮
中　　華　　民　　國　　94　　年　　12　　月　　5 　　日
附錄：本案論罪科刑法條全文
90年10月24日修正
廢棄物清理法第46條第1項第4款
有下列情形之一者，處一年以上五年以下有期徒刑，得併科新臺
幣三百萬元以下罰金：
四  未依第四十一條第一項規定領有廢棄物清除、處理許可文件
    ，從事廢棄物貯存、清除、處理，或未依廢棄物清除、處理
    許可文件內容貯存、清除、處理廢棄物。
